臺灣高等法院高雄分院刑事判決　　　　100年度上訴字第302號
上　訴　人　臺灣高雄地方法院檢察署檢察官
即　被　告　陳解壹
上列上訴人因被告懲治走私條例案件，不服臺灣高雄地方法院98
年度訴更一字第7 號中華民國99年12月3 日第一審判決（起訴案
號：臺灣高雄地方法院檢察署96年度偵字第34153 號），提起上
訴，本院判決如下：
    主  文
原判決撤銷。
陳解壹共同犯附表編號1 、2 所示走私罪，共貳罪，各處有期徒
刑月。應執行有期徒刑伍月。緩刑貳年。
    事  實
一、陳解壹為「正穩號」（CT6-0820號）漁船船員，與該漁船船
    長翁祥譯、輪機長陳世界、船員陳自利、陳其生、廚師陳芳
    雄，均明知魚類、甲殼類、軟體類其他水產無脊椎動物係屬
    海關進口稅則第3 章所列之物品，依行政院於民國92年10月
    23日公告「管制物品項目及數額」丙項第5 款之規定：「一
    次私運海關進口稅則第1 章至第8 章所列之物品之一項或數
    項，其總額由海關依緝獲時之完稅價格計算，超過新臺幣（
    下同）10萬元或其總重量超過1,000 公斤者」，為管制進口
    物品，又明知中華民國船舶，非經主管機關許可，不得航行
    至大陸地區，竟分別共同基於私運管制物品進口逾公告數額
    之犯意聯絡（附表編號2 部分），或共同基於未經許可航行
    至大陸地區之犯意聯絡（附表編號1 部分），分別於附表所
    示之時間，駕駛正穩號漁船自高雄港第二港口中和安檢所報
    關出港後，復於附表編號1 所示時間，則航行進入中國大陸
    廣東省，另於附表所示編號2 所示期間，航行至附表編號2
    所示之作業漁區即本國領海外之越南國家，向國境外之大陸
    廣東省地區、越南國家不詳成年人士購得如附表編號1 、2
    所示之漁獲，即取得附表所示已逾重量1,000 公斤管制數額
    之漁獲即管制進口物品後，旋共同將之搬運裝載於「正穩號
    」船艙內，嗣於附表所示之時間，自高雄港第二港口中和安
    檢所報關入港，偽稱該漁獲均為「正穩號」號漁船自行於如
    附表編號1 、2 所示經緯度之作業漁區海域捕撈之方式捕獲
    ，私運上開管制物品進入臺灣地區販售圖利。嗣於行政院海
    岸巡防署海岸巡防總局南部地區巡防局第五海岸巡防總隊實
    施監卸勤務時查獲，而查悉上情。
二、案經行政院海岸巡防署海岸巡防總局南部地區巡防局第五海
    岸巡防總隊移送臺灣高雄地方法院檢察署檢察官偵查起訴。
    理  由
一、本件被告陳解壹所犯係死刑、無期徒刑、最輕本刑為3 年以
    上有期徒刑以外之罪，被告就被訴事實為有罪之陳述，經本
    院聽取當事人之意見後，依刑事訴訟法第273 條之1 第1 項
    之規定，裁定進行簡式審判程序。本件卷內出海作業航跡資
    料（航跡圖）、漁船載運漁產品是否自行捕獲諮詢表、行政
    院農業委員會漁業署97年4 月24日漁二字第0971207725號函
    暨國立台灣海洋大學98年2 月23日海漁字第0980001399號函
    及其附件、漁獲計算淨重表、緝獲漁船走私漁產品協助諮詢
    電話傳真、判定諮詢電話傳真等證據，依同法第273 條之2
    規定，不受第159 條第1 項關於傳聞法則規定之限制，均有
    證據能力，合先明。
二、又出海作業航跡資料（航跡圖）：(一)查漁船裝設航程紀錄器
    （VDR ），係按行政院訂定之「漁業動力用油優惠油價標準
    」第5 條第1 項規定辦理，以紀錄其出海期間之作業時數，
    據以核算漁業動力優惠用油量。而航程紀錄器（VoyageData
    Recorder，簡稱ＶＤＲ）紀錄航跡，係透過紀錄器內建之「
    全球衛星定位系統（Global Positio ning System，簡稱Ｇ
    ＰＳ）」，運用GPS 衛星定位的原理，利用天線接收衛星訊
    號來定位，以記錄經緯度位置及時間，係發展相當成熟及普
    遍之技術。(二)本件卷附之「正穩號」號漁船出海作業航跡資
    料即航跡圖（見行政院農業委員會漁業署97年6 月26日漁二
    字第0000000000號函所附航跡資料，原審訴卷第35、40、41
    頁），係以該漁船所裝設之航程紀錄器，直接接收衛星定位
    數據資料，所紀錄該漁船於附表所示各航次期間之航跡、時
    間等資料後，再由電腦依據所紀錄之數據資料判讀，自動描
    繪列印而出，於製作過程中，並無人為外力介入，故不存在
    人對過去事物常發生之主觀上知覺、記憶錯誤之危險，機械
    列印而得，並非供述證據，無傳聞法則之適用，且其取得並
    無不法，應有證據能力，依法自得作為本案之證據。
三、上開事實，業據被告陳解壹於本院此次審理中坦承不諱（見
    本院卷第39頁、56頁反面），且經查：
（一）被告陳解壹為「正穩號」（CT6-0820號）漁船船員，與該
      漁船船長翁祥譯、輪機長陳世界、船員陳自利、陳其生、
      廚師陳芳雄，分別於附表所示出港時間，共同駕乘「正穩
      號」漁船自高雄第二港口中和安檢站報關出港，嗣於附表
      所示之進港時間，運送附表所示重量之漁產品，自高雄第
      二港口中和安檢所報關進港等事實，業據被告供承屬實，
      且據同案被告翁祥譯、陳世界、陳自利、陳其生、陳芳雄
      等人分別於警詢供證：船長、輪機長、船員、廚師等情屬
      實（見警卷第5 、11、16、42、25頁），並有正穩號96年
      5 月31日、96年6 月15日高雄市一百噸以上漁船進出港申
      請書（見警卷第61、62頁）、修改船筏進出港記錄介面（
      見警卷第99-101頁）、正穩號漁船漁獲計算淨重列表（警
      卷第85頁）、96年6 月14日、96年7 月7 日拍攝之漁具、
      漁獲照片（見原審審訴卷第165-196 頁）、行政院農業委
      員會漁業署97年4 月24日漁二字第0971207725號函及檢附
      送之照片、國立台灣海洋大學98年2 月23日海漁字第0980
      001399號函及其附件（見原審訴字卷76之1 、之2 、165
      至196 頁、訴字卷第140 至144 頁）、行政院農業委員會
      漁業署97年6 月26日漁二字第0000000000號函所附航跡資
      料（見原審訴卷第35、40、41頁）、漁船載運漁產品是否
      自行捕獲諮詢表、判定諮詢表、行政院農業委員會漁業執
      照（見警卷第69、70、81至83頁），是被告陳解壹於附表
      所示時間駕「正穩號」號漁船出港後，載運如附表所示之
      漁獲入關等事實，均堪以認定。
（二）又被告陳解壹於如附表所示各次載運漁獲進港，遭查獲如
      附表所示之魚類，各次之各類漁獲之重量分別合計為35.3
      噸（35300 公斤）、42噸（42000 公斤），亦有漁船載運
      漁產品是否自行捕獲諮詢表可按（見警卷第69 、70 頁）
      ，上開重量，縱扣除冰塊、紙箱、麻袋包裝等用品，其漁
      獲淨重仍遠逾1,000 公斤之法定標準，而附表各該漁獲，
      其稅則號別均屬海關進口稅則第三章所列魚類，為行政院
      92年10月23日院臺財字第0920056338 號 公告修正之懲治
      走私條例所附之「管制物品項目及其數額」丙項第五款所
      列之管制進口物品，亦可採認。
（三）又附表所示航期之作業漁期，有無可能在附表所示之申報
      作業漁區內自行捕獲該漁產品，經原審囑託國立臺灣海洋
      大學鑑定覆以：「一、漁船從事拖網作業，應沿著漁獲魚
      種棲息海域之等深線來回拖曳，惟按所附正穩號漁船6 航
      次航跡圖之資料顯示，該艘漁船無來回拖曳之漁撈作業航
      跡線。二、正穩號漁船為200 噸以上之拖網漁船，應出海
      30至50天才符合經濟效應，而該漁船除有一航次出海42天
      外，其餘七航次分別出海僅14至17天，而漁獲量卻分別高
      達14及36噸間，考量台灣及大陸週邊海域之漁業資源長期
      處於低水準狀況，要在該漁船出海期間，捕獲如此高的漁
      獲量，不合常理。三、按所附航跡圖資料顯示，該漁船之
      活動海域為東海南部或南中國海水域，係屬熱帶或亞熱帶
      海區，海洋生物組成相當豐富，漁船從事拖網漁撈作業，
      其漁獲魚種組成應具多樣性，經檢視該艘漁船漁獲物組成
      過於單調，而依國立編譯館出版之海事職校漁具漁法中冊
      ，我國底拖網的漁獲魚種組成多達百餘種，其中較為常見
      的魚種約有30餘種，其中在南中國海較常見之魚種有金線
      、狗母、紅目鰱、花狗母、肉魚、烏賊（花枝）、柔魚、
      秋姑等，所送案卷附表之該漁船漁獲物僅出現一或二種常
      見魚種，其他多為經濟性價值較高之海洋生物，而常見魚
      種或雜魚則未出現，不符合拖網作業之魚種組成型態。
      四、該艘漁船作業時間短，漁獲量高，處理漁獲物已秏費
      相當多時間，就常理判斷不應有空餘時間加工所捕獲之漁
      獲物。」等情，有國立臺灣海洋大學98年2 月23日函在卷
      可憑（見原審訴字卷第140-144 頁）；參以「正穩號」漁
      船如附表所示漁產品照片（見原審審訴卷第165-196 頁）
      ，該船於附表編號1 所示時間返港時，船上載運之漁產品
      出現白帶魚已切片、海蝦已經人工排列對齊裝袋，於附表
      編號2 所示時間返港時，船上漁具漁網網目乾淨整潔未見
      使用情形等情，難認被告於海上作業時，於如附表所示實
      際作業天數短促之情況下，尚得捕獲如附表所示鉅量漁獲
      ，甚至對漁獲進行加工行為，更足認附表編號1 、2 所示
      各次出海查獲之漁產品應非自行捕獲無訛。
（四）再依行政院海岸巡防署海岸巡防總局南部地區巡防局第五
      海岸巡防總隊中和安檢所檢送「漁船載運漁產品是否自行
      捕獲諮詢表」及查獲疑似走私漁獲之相關照片資料，囑請
      行政院農業委員會漁業署就「正穩號」漁船所查獲附表編
      號2 之漁獲是否自行捕獲乙節函詢，該署以「緝獲漁船走
      私漁產品判定諮詢電話傳真」函覆判定意見認為：一、作
      業海域經緯度在南中國海域，平均水深約40-60 公尺，諮
      詢表中表示「該船揚網機等均可正常運作及曳綱長度約
      400 公尺」，應進一步查證。二、底拖網之漁獲物種類至
      少有數十種之多，不太可能只有六種，而漁獲魚類只有剝
      皮魚及紅目鰱二種，其他底拖網常見的漁獲物如肉魚、金
      線、白鯧、灰海鰻及一些鯛科之高價魚等也不太可能完全
      沒有漁獲。三、對於佔底拖網漁獲物當中最大宗的下雜魚
      完全沒有漁獲或在魚艙未滿的情形下將下雜魚拋棄也是不
      合常理的。四、漁獲照片中之「透抽」外套膜長25公分，
      判斷應是劍尖槍鎖管，此種類主要分布於台灣北部海面，
      本船作業之南中國海海域雖有分佈，但數量非常少，另漁
      獲照片中之花枝、紅目鰱、剝皮魚總共30噸，皆為去皮去
      內臟之加工成品，需花人力與時間，與實際拖網漁獲之處
      理不符。五、查漁業署「大陸船員管理系統」及「遠洋漁
      業管理系統」，該船於本航次作業期間，並無報備境外僱
      用大陸及外籍船員相關資料。六、本案船上魚貨「非自行
      用底拖網作業捕獲」等情，有行政院農業委員會漁業署96
      年7 月16日判定之「緝獲漁船走私漁產品判定諮詢電話傳
      真」在卷可稽（見警卷第82-83 頁），益徵附表編號2 所
      示該次出海查獲之漁產品應非自行捕獲。
（五）又「正穩號」漁船於附表所示之進港時間報關進港後，經
      海巡署第五海岸巡防總隊中和安檢所人員進行安全檢查時
      ，發現該船之漁具及漁獲量呈現異常等情，業據證人即中
      和安檢所隊員阮自清於原審審理時證稱：伊負責「正穩號
      」漁船監卸漁獲工作，該漁船之漁獲有經過整理，有些漁
      獲已是加工過的，例如白帶魚已去頭尾，螃蟹已分開敲過
      ，一箱箱包裝好，依該漁船工作天數，時間上應來不及大
      量捕獲並整理等語（見原審訴更一卷第228-230 頁），則
      「正穩號」於實際作業天數分別為14 天 許即返港，竟有
      如附表編號1 、2 所示大量之漁貨且均已整箱包裝完畢，
      衡與常情有違，洵難認係被告陳解壹等人自行捕獲。
（六）依「正穩號」號漁船上所裝設之航程紀錄器（VDR ）所記
      錄航跡定位數位資料，經電腦列印出該漁船於附表編號1
      、2 航次之「正穩號」號漁船出海作業航跡資料（航跡圖
      ）」，附表編號1 顯示：「正穩號」自臺灣高雄港出海後
      向大陸廣東省方向航行，於96年6 月5 日至廣東省沿海地
      區某處停留靠岸後，並自廣東省沿海地區返回臺灣地區（
      見行政院農業委員會漁業署97年6 月26日漁二字第09
      71212970號函及所附本航次之航跡圖，原審訴字卷第40頁
      ）：附表編號2 部分，「正穩號」自臺灣高雄港出海後直
      接向越南東部沿海地區方向航行，於96 年6月27日至越南
      東部沿海地區某處停留靠岸後，嗣於96年6 月30日自越南
      東部沿海地區南下至越南東部沿海地區某處停留，並自越
      南東部沿海地區返回臺灣地區（見行政院農業委員會漁業
      署97年6 月26日漁二字第0000000000號函及所附本航次之
      航跡圖，原審訴字卷第41頁）；依上開航跡圖所示，附表
      編號1 、2 所示被告陳解壹等人駕駛「正穩號」漁船出海
      後，上開附表編號1 、2 各航次並非航行至其所申報如附
      表所示之經緯度作業漁區（按作業漁區為東經118 度0 分
      北緯22度30分，見警卷第69、70頁之漁船載運漁產品是否
      自行捕獲諮詢表所載，該處為南中國海海域，見本院卷附
      之Google 地 圖列印資料），且未進行來回拖曳之拖網漁
      撈作業，其等係謊報作業漁區即虛報漁獲物之產地，且偽
      稱自行捕獲漁獲等，事證明確，附表編號1 、2 所示被告
      陳解壹等人未實際進行來回拖網捕撈作業，然「正穩號」
      漁船上開航次返航入港時，魚艙內卻又有如附表所示之大
      量漁獲物，堪認如附表所示之漁獲，應係上開被告陳解壹
      等人在大陸廣東地區、越南國家向不詳成年大陸人士購得
      無訛。
（七）綜上各節所述，被告陳解壹與該漁船船長翁祥譯、輪機長
      陳世界、船員陳自利、陳其生、廚師陳芳雄等人，共同出
      海在國境外（12海浬外之海域），非自行捕撈而分別向國
      境外之大陸廣東及越南國家地區不詳姓名之人取得如附表
      編號1 、2 所示之漁獲物，被告陳解壹與該漁船船長翁祥
      譯等人對載運入港之魚獲及航程計劃，必當知悉，被告陳
      解壹與該漁船船長翁祥譯等人就上開走私犯行，顯均有具
      犯意聯絡及行為分擔至明。
四、論罪科刑：
（一）按刑法第2 條所謂有變更之法律，乃指刑罰法律而言，並
      以依中央法規標準法第4 條之規定制定公布者為限，此觀
      憲法第170 條之規定自明。行政法令縱可認為具有法律同
      等之效力，但因其並無刑罰之規定，究難解為刑罰法律，
      故如事實變更及刑罰法律外之法令變更，均不屬本條所謂
      法律變更範圍之內，自無本條之適用。例如犯私運管制物
      品進口逾公告數額者，如於行為後裁判時，該私運進口物
      品，又經行政院依懲治走私條例第2 條第4 項重行公告，
      不列入管制物品之內，乃是行政上適應當時情形所為之事
      實上變更，並非刑罰法律有所變更，自不得據為廢止刑罰
      之認定，參諸司法院大法官會議釋字第103 號解釋謂：「
      行政院依懲治走私條例第2 條第2 項專案指定管制物品及
      其數額之公告，其內容之變更，對於變更前走私行為之處
      罰，不能認為有刑法第2 條之適用。」之意旨，益可瞭然
      。按「私運管制物品進口、出口逾公告數額者，處7 年以
      下有期徒刑，得併科新臺幣20萬元以下罰金」、「第一項
      所稱管制物品及其數額，由行政院公告之」，懲治走私條
      例第2 條第1 項、第3 項分別定有明文。行政院據此於92
      年10月23日修正「管制物品項目及其數額」丙類管制進口
      項目包括一次私運海關進口稅則第1 章至第8 章所列之物
      品及稻米、稻米粉、花生、茶葉、種子（球）之一項或數
      項，其總額由海關照緝獲時之完稅價格計算，超過10萬元
      者（外幣按當時辦理外匯銀行買進價格折算），或重量超
      過1 千公斤者。但報運進口海關進口稅則第1 章至第8 章
      所列之物品及稻米、稻米粉、花生、茶葉、種子（球）等
      物品，未虛報貨名或產地者，不屬管制進口物品，而於97
      年2 月27日修正為一次私運獎券、彩券或彩票，或原產地
      為大陸地區而未經主管機關公告准許輸入之海關進口稅則
      第1 章至第8 章所列之物品、稻米、稻米粉、花生、茶葉
      、種子（球）等物品之一項或數項，其總額由海關照緝獲
      時之完稅價格計算，超過10萬元者（外幣按當時辦理外匯
      銀行買進價格折算），或重量超過1 千公斤者，方屬管制
      進口物品。然按犯私運管制物品進口逾公告數額者，如於
      行為後裁判時，該私運進口之物品，又經行政院依懲治走
      私條例第2 條第3 項重行公告，不列入管制物品之內，乃
      行政上適應當時情形所為之事實上變更，並非刑罰法律有
      所變更，自不得據為廢止刑罰之認定而諭知免訴（最高法
      院65年臺上字第2474號判例意旨參照）。本件被告行為時
      ，因該魚類為海關進口稅則第3 章之物品，報運進口魚類
      重量超過1 千公斤，且虛報產地者，該魚類即屬管制物品
      ，不因管制物品及其數額經行政院重行公告而生新舊法比
      較或免訴之情形。
（二）再按懲治走私條例第2 條第1 項規定處罰私運逾行政院公
      告數額之管制物品進出口之行為，其成罪與否乃在該運送
      之管制物品有無逾公告數額。如所運送進出口之物品已逾
      行政院公告之數額者，未報運時，固為本法所處罰之對象
      ，即已報運而有所不實，應仍有該條項之適用，不因其形
      式上有無報關進出口而異（最高法院91年臺上字第64號判
      例意旨參照）。是所謂申報必為據實申報始得排除私運管
      制物品之處罰，上開判例已明揭此旨，況虛報產地既為構
      成管制物品之要件，本件被告陳解壹與該漁船船長翁祥譯
      等人對於其進口漁獲之產地自應據實申報，如未據實申報
      ，仍屬於私運管制物品之行為。本件查獲如附表編號1 、
      2 所示之漁獲物所示之魚類，均非被告陳解壹等人自行捕
      撈，已如前述，被告陳解壹等人向不詳之人取得上述漁獲
      ，自無法確認該漁獲之產地為何處，卻於申報時謊稱該漁
      獲為其自行捕獲云云，自係虛報產地無訛。
（三）核被告陳解壹就附表編號1 自大陸廣東地區私運附表所示
      漁獲進入臺灣地區行為，係犯懲治走私條例第12條、第2
      條第1 項之走私罪，起訴書雖未論及懲治走私條例第12條
      規定（自大陸地區私運物品進入臺灣地區，或自臺灣地區
      私運物品前往大陸地區者，以私運物品進口、出口論，適
      用本條例規定處斷），惟其起訴之基本事實同一，本院仍
      應予以審理，並變更起訴法條，又被告所犯上開條例第12
      條、第2 條第1 項走私罪部分，業於本院此次審理時已當
      庭告知，見本院卷第39頁、第56頁反面，業已踐行刑事訴
      訟法第95條第1 款之程序，及命依該罪辯論，並無突襲審
      判之問題，併此敘明。至被告陳解壹就附表編號2 所為，
      則均係犯懲治走私條例第2 條第1 項走私罪。被告陳解壹
      與船長翁祥譯、輪機長陳世界、船員陳自利、陳其生、廚
      師陳芳雄等6 人分別就附表編號1 、2 所示犯行，分別與
      各次購買漁獲之不詳成年人間，有犯意之聯絡與行為之分
      擔，應分別論以共同正犯。又被告陳解壹就附表編號1、2
      所示之各次犯行，犯意各別，行為互殊，應予分論併罰。
五、原審認被告陳解壹共同犯走私罪，事證明確，據以論罪科刑
    ，固非無見，惟查被告陳解壹就附表編號1 部分，係航行
    至大陸廣東地區，向大陸廣東地區不詳成年人士購得如附表
    編號1 所示之漁獲；就附表2 部分，係航行至越南國家，向
    該地區之不詳成年人士購得如附表編號2 所示之漁獲，如前
    所述，原審未予詳加認定，遽認在我國領海外（12海浬外海
    域）之不詳海域，在境外向真實姓名年籍不詳之成年人購買
    上開漁獲，自有未洽。被告陳解壹及其他船長、船員分別
    在國境外之大陸廣東地區、越南國家，自不詳成年人士購買
    漁獲，則分別與該不詳人士原就私運本件管制物品進口，亦
    有犯意聯絡與行為分擔，屬共同正犯，原判決疏未審酌，亦
    有未合。檢察官上訴意旨以附扣案如附表所示之漁產品係被
    告陳解壹等人犯走私罪所得之物，自應宣告沒收。原審未予
    宣告沒收，顯有違誤，指摘原判決不當；然查沒收在立法上
    屬於從刑之一種，刑法除違禁物應強制沒收，採義務沒收主
    義外，均採職權沒收主義，即沒收與否，審理之法院本有裁
    量之權；茲原審以本件查獲如附表所示漁產品均未扣案，亦
    無確切之證據足以證明該漁獲物仍冷凍中，且業據被告陳解
    壹供稱：均已於市場售出等語明確（見原審訴更一卷第238
    頁），不為沒收之諭知；尚屬原審裁量權限，並無違法之處
    ，公訴人以此指摘原判決不當，尚屬無理由。惟原判決既有
    前開可議之處，仍屬無可維持，應由本院將原判決撤銷予以
    改判。
六、爰審酌被告陳解壹以出海捕魚為掩護，私運如附表所示之漁
    產品進入台灣地區，數量非少，對國家關貿利益、社會經濟
    秩序及食品衛生安全均危害甚鉅，並影響守法捕撈漁獲之漁
    民生計，惟念及其以捕魚維生，近年漁業資源衰竭，謀生不
    易始鋌而走險為本件犯行，及其教育程度、素行、生活狀況
    等一切情狀，就被告上開2 次走私犯行各量處如主文所示之
    刑，並定其應執行刑。
七、末查，近年來我國漁民因面臨海洋漁業資源日趨枯竭，漁獲
    量不足，加上大陸地區及其他國家強力競捕有限魚類之威脅
    ，已面臨謀生不易之窘境，致有向不詳船隻購買漁獲私運入
    境之不法行為；被告陳解壹雖前因懲治走私條例案件，經原
    審82年度訴字第1801號判決判處有期徒刑6月，緩刑4年，於
    82年3 月20日確定，緩刑期滿，緩刑宣告未經撤銷，其刑之
    宣告失其效力，未曾再受有期徒刑以上刑之宣告，有臺灣高
    等法院被告前案紀錄表可憑；認被告陳解壹經此次科刑教訓
    後，當益知警惕，應無再犯之虞，因認其所受宣告之刑，以
    暫不執行為適當，爰依刑法第74條第1 項第1 款之規定，均
    併予宣告緩刑2 年，以啟自新。另按刑法上沒收所謂因犯罪
    所得之物，係指因犯罪直接所產生或取得之原物而言，若非
    因犯罪直接所取得之物，而已變賣該物所取得之價金，自不
    得依刑法第38條第1 項第3 款予以沒收（最高法院93年度臺
    上字第4270號、70年度臺上字第5569號判決意旨參照）。本
    件查獲如附表所示漁產品均未扣案，且進口已逾數年，亦無
    確切之證據足以證明該漁獲物仍冷凍中，且業據被告陳解壹
    供稱：均已於市場售出等語明確（見原審訴更一卷第238 頁
    ），爰均不為沒收之諭知。
據上論結，應依刑事訴訟法第368 條、第369 條第1 項前段、第
364 條、第299 條第1 項前段、第300 條、第273 條之1 、懲治
走私條例第2 條第1 項、第12條、第11條，刑法第11條、第28條
、第51條第5 款、第74條第1 項第1 款判決如主文。
本案經檢察官林敏惠到庭執行職務。
中    華    民    國  100     年    4     月    20    日
                  刑事第九庭    審判長法  官  莊秋桃
                                      法  官  范惠瑩
                                      法  官  田平安
以上正本證明與原本無異。
如不服本判決應於收受本判決後10日內向本院提出上訴書狀，其
未敘述上訴理由者，並得於提起上訴後10日內向本院補提理由書
狀（均須按他造當事人之人數附繕本）「切勿逕送上級法院」。
中    華    民    國  100     年    4     月    20    日
                                      書記官  馬蕙梅
附表
 ┌──┬────┬────┬──────┬──────┬────┬──────┬──────┐
 │編號│出港日期│出海人員│申請作業漁區│實際作業漁區│漁產品  │重量        │備註        │
 │    ├────┤        │            │            │        │            │            │
 │    │進港日期│        │            │            │        │            │            │
 ├──┼────┼────┼──────┼──────┼────┼──────┼──────┤
 │ 1  │96. 6. 1│翁祥譯、│東經118度0分│正穩號自臺灣│螃蟹    │約10噸      │即起訴書附表│
 │    ├────┤陳世界、│北緯22度30分│高雄港出海後├────┼──────┤編號7       │
 │    │96. 6.14│陳自利、│（即南中國海│向大陸廣東省│透抽    │約1.5噸     │            │
 │    │        │陳解壹、│海域，見本院│方向航行，於├────┼──────┤            │
 │    │        │陳其生、│卷附之Google│96年6月5日至│白帶魚  │約12噸      │            │
 │    │        │陳芳雄  │地圖列印資料│廣東省沿海地├────┼──────┤            │
 │    │        │        │）          │區某處停留靠│扁魚    │約0.3噸     │            │
 │    │        │        │            │岸後，並自廣├────┼──────┤            │
 │    │        │        │            │東省沿海地區│白口魚  │約10噸      │            │
 │    │        │        │            │返回臺灣地區├────┼──────┤            │
 │    │        │        │            │（見行政院農│軟絲    │約1噸       │            │
 │    │        │        │            │業委員會漁業├────┼──────┤            │
 │    │        │        │            │署97年6月26 │海蝦    │約0.5噸     │            │
 │    │        │        │            │日漁二字第  ├────┼──────┤            │
 │    │        │        │            │0000000000號│淨重總計│30.57噸     │            │
 │    │        │        │            │函及所附本航│        │            │            │
 │    │        │        │            │次之航跡圖，│        │            │            │
 │    │        │        │            │訴字卷P40） │        │            │            │
 ├──┼────┼────┼──────┼──────┼────┼──────┼──────┤
 │ 2  │96. 6.22│同上    │同上        │正穩號自臺灣│透抽    │約7噸       │即起訴書附表│
 │    ├────┤        │            │高雄港出海後├────┼──────┼編號8       │
 │    │96. 7. 6│        │            │直接向越南東│花枝    │約10噸      │            │
 │    │        │        │            │部沿海地區方├────┼──────┤            │
 │    │        │        │            │向航行，於96│剝皮魚  │約10噸      │            │
 │    │        │        │            │年6月27日至 ├────┼──────┤            │
 │    │        │        │            │越南東部沿海│紅目蓮  │約10噸      │            │
 │    │        │        │            │地區某處停留├────┼──────┤            │
 │    │        │        │            │靠岸後，嗣於│軟絲    │約2.5噸     │            │
 │    │        │        │            │96年6月30日 ├────┼──────┤            │
 │    │        │        │            │自越南東部沿│海蝦    │約2.5噸     │            │
 │    │        │        │            │海地區南下至├────┼──────┤            │
 │    │        │        │            │越南東部沿海│淨重總計│37.55噸     │            │
 │    │        │        │            │地區某處停留│        │            │            │
 │    │        │        │            │，並自越南東│        │            │            │
 │    │        │        │            │部沿海地區返│        │            │            │
 │    │        │        │            │回臺灣地區  │        │            │            │
 │    │        │        │            │（見行政院農│        │            │            │
 │    │        │        │            │業委員會漁業│        │            │            │
 │    │        │        │            │署97年6月26 │        │            │            │
 │    │        │        │            │日漁二字第  │        │            │            │
 │    │        │        │            │0000000000號│        │            │            │
 │    │        │        │            │函及所附本航│        │            │            │
 │    │        │        │            │次之航跡圖，│        │            │            │
 │    │        │        │            │訴字卷P41） │        │            │            │
 └──┴────┴────┴──────┴──────┴────┴──────┴──────┘
附錄本件判決論罪科刑法條：
懲治走私條例第2 條第1 項
私運管制物品進口、出口逾公告數額者，處7 年以下有期徒刑，
得併科新臺幣3 百萬元以下罰金。
前項之未遂犯罰之。
第 1 項所稱管制物品及其數額，由行政院公告之。
懲治走私條例第12條
自大陸地區私運物品進入臺灣地區，或自臺灣地區私運物品前往
大陸地區者，以私運物品進口、出口論，適用本條例規定處斷。